# 子公司净资产为负数，母公司长期股权投资是否减值。

提问人：vienne007 时间：2015-12-26 15:01:11
请教各位老师：
母公司的全资子公司净资产连续两年为负数，由于是母公司的生产线，因此不打算破产，并且打算明年年初增资子公司。如果算上这个预计的增资额度，净资产为正的。子公司还有地和房子，在河北，按照公允价值算值点钱，年审收费不高，项目经理肯定不会聘请评估机构对子公司的地和房子评估的。那么长期股权投资是否发生了减值，怎么测试呢？底稿、披露怎么做。
长期股权投资准则： 第十八条 投资方应当关注长期股权投资的账面价值是否大于享有被投资单位所有者权益账面价值的份额等类似情况。出现类似情况时，投资方应当按照《企业会计准则第 8 号——资产减值》对长期股权投资进行减值测试，可收回金额低于长期股权投资账面价值的，应当计提减值准备。
谢谢！

回答人：chenyiwei
该子公司“是母公司的生产线，因此不打算破产”：需考虑该子公司是否构成独立的资产组，如果是则根据未来现金流量等因素合理进行减值测试；如果否则与母公司的其他相关资产构成的资产组作为一个整体一并进行减值测试。对其拥有的土地和房屋的现行市场价值也可以作为“资产的公允价值减预计处置费用”的考虑因素之一。